【裁判字號】    94,上訴,3989
【裁判日期】    950126
【裁判案由】    毒品危害防制條例
【裁判全文】
臺灣高等法院刑事判決                94年度上訴字第3989號
上  訴  人
即  被  告  甲○○
上列上訴人因毒品危害防制條例案件，不服臺灣板橋地方法院94
年度訴字第1132號，中華民國94年10月28日第一審判決（起訴案
號：臺灣板橋地方法院檢察署94年度核退毒偵字第 885號，移送
併辦案號：94年度毒偵字第5214號），提起上訴，本院判決如下
：
    主  文
上訴駁回。
    事  實
一、甲○○前於民國八十七年間因施用毒品案件，經臺灣板橋地
    方法院裁定送觀察勒戒後，認有繼續施用毒品之傾向，經臺
    灣板橋地方法院裁定令入戒治處所施以強制戒治，嗣經戒治
    所認無繼續戒治之必要，由檢察官聲請臺灣板橋地方法院裁
    定停止戒治，所餘戒治期間付保護管束，而於八十八年十二
    月一日保護管束期滿，由臺灣板橋地方法院檢察署檢察官於
    八十八年十二月二十四日以八十八年度毒偵字第二九二四號
    不起訴處分確定；嗣於九十年間因施用毒品案件，經臺灣板
    橋地方法院檢察署檢察官以九十年度毒偵字第一八０一號提
    起公訴，並聲請強制戒治，經臺灣板橋地方法院裁定令入戒
    治處所施以強制戒治，嗣經戒治所認無繼續戒治之必要，由
    檢察官聲請臺灣板橋地方法院裁定停止戒治，所餘戒治期間
    付保護管束，而於九十一年十二月七日保護管束期滿，並經
    臺灣板橋地方法院判處有期徒刑六月確定，於九十二年十二
    月二十四日縮刑期滿執行完畢，詎其仍不知悔改，明知海洛
    因及安非他命係毒品危害防制條例所明定之第一級、第二級
    毒品，不得施用及持有，竟基於施用第二級毒品安非他命之
    概括犯意，自九十三年八月間某日起（含九十四年一月十七
    日）至九十四年九月八日止，在臺北縣中和市○○路356 號
    4樓住處，連續非法施用第二級毒品安非他命多次。另於九
    十四年一月十七日，在上址，非法施用第一級毒海洛因，而
    分別如附表所示之時間、地點為警查獲，並扣得如附表所示
    之物。
二、案經臺北縣政府警察局樹林分局移送臺灣板橋地方法院檢察
    署檢察官偵查起訴，暨移送併案審理。被告於原審準備程序
    進行中就被訴事實為有罪之陳述，經原審審判長告知簡式審
    判程序之旨，並聽取當事人之意見後，裁定由受命法官獨任
    進行簡式審判程序。
    理  由
一、被告甲○○經合法傳喚，無正當理由未到庭，惟查：上揭事
    實，業經被告甲○○於原審審理時自白不諱，並有臺灣檢驗
    科技股份有公司濫用藥物尿液檢驗報告、法務部調查局鑑定
    通知書及如事實欄所載如附表所示之物扣案可稽。本件事證
    明確，被告犯行堪以認定，應依法論科。
二、核被告甲○○所為，係犯毒品危害防制條例第十條第一項、
    第二項之罪。被告前後多次施用第二級毒品安非他命之犯行
    ，時間緊接，犯罪構成要件復相同，顯係基於概括犯意而為
    ，係連續犯，應依法論以一罪，並加重其刑。被告所犯施用
    第一級毒品海洛因與第二級毒品安非他命二罪，犯意不同，
    犯行有殊，應予分論併罰。被告甲○○上開自九十三年八月
    間某日起至九十四年九月八日止（除原起訴之九十四年一月
    十七日非法施用第二級毒品安非他命犯行外）之非法施用第
    二級毒品安非他命犯行，雖未經檢察官記載於起訴書而未起
    訴，惟與起訴之施用第二級毒品安非他命論罪科刑部分，有
    連續犯裁判上一罪之關係，為起訴效力所及，本院自得合一
    審理，併此敘明。
三、原審以事證明確，援引毒品危害防制條例第十條第一項、第
    二項、刑法第五十六條等規定，審酌被告犯罪之動機、目的
    、手段、犯人之生活狀況、品行、智識程度、犯罪所生之危
    險或損害、累犯等一切情狀，就施用第一級毒品部分，量處
    有期徒刑八月；就連續施用第二級毒品，量處有期徒刑六月
    ，並定執行刑有期徒刑一年。扣案如附表編號一所示之第一
    級毒品海洛因一包，係查獲之毒品，依毒品危害防制條例第
    十八條第一項前段之規定，不問屬於犯人與否，沒收銷燬之
    。扣案如附表編號二所示之安非他命吸食器一組，為被告所
    有而供施用第二級毒品安非他命所用之物，應依刑法第三十
    八條第一項第二款之規定沒收之。至扣案如附表編號一所示
    之安非他命吸食器一組、注射針筒三支及注射用橡皮筋三條
    ，據被告於警詢及原審審理時均供稱係案外人陳婉玲所有之
    物，既非被告所有，爰不另為沒收之諭知。經核並無不合，
    量刑亦稱妥適，應予維持。
四、被告甲○○未敘理由提起上訴，為無理由，應予駁回。
五、被告經合法傳喚無正當理由未到庭，爰不待其陳述，逕行判
    決。
據上論斷，應依刑事訴訟法第三百六十八條、第三百七十一條，
判決如主文。
本案經檢察官黃東焄到庭執行職務。
中    華    民    國    95    年    1     月    26    日
                  刑事第一庭    審判長法  官  蔡  長  溪
                                      法  官  陳  春  秋
                                      法  官  林  俊  益
以上正本證明與原本無異。
如不服本判決，應於收受送達後十日內向本院提出上訴書狀，其
未敘述上訴之理由者並得於提起上訴後十日內向本院補提理由書
。
                                      書記官  廖  月  女
中    華    民    國    95    年    1     月    27    日
附表：
┌──┬─────┬──────┬───────────┐
│編號│查獲時間  │查獲地點    │扣案物品              │
├──┼─────┼──────┼───────────┤
│一、│九十四年一│臺北縣中和市│(1)第一級毒品海洛因一小│
│    │月十九日十│景平路356號4│  包（驗餘淨重0.27公克│
│    │時三十分許│樓          │  ，空包裝重0.20公克）│
│    │          │            │(2)安非他命吸食器一組；│
│    │          │            │(3)注射針筒三支；      │
│    │          │            │(4)注射用橡皮筋三條。  │
├──┼─────┼──────┼───────────┤
│二、│九十四年九│同上        │安非他命吸食器一組    │
│    │月十日十二│            │                      │
│    │時五十分許│            │                      │
└──┴─────┴──────┴───────────┘
附錄本案論罪科刑法條全文：
毒品危害防制條例第十條
施用第一級毒品者，處六月以上五年以下有期徒刑。
施用第二級毒品者，處三年以下有期徒刑。


司法院資訊處製作；財團法人民間司法改革基金會備份。
